【裁判字號】    99,訴緝,219
【裁判日期】    990920
【裁判案由】    毒品危害防制條例
【裁判全文】
臺灣板橋地方法院刑事判決             99年度訴緝字第219號
公  訴  人  臺灣板橋地方法院檢察署檢察官
被      告  甲○○
上列被告因違反毒品危害防制條例案件，經檢察官提起公訴（98
年度毒偵字第8431號) ，被告於本院準備程序中就被訴事實為有
罪之陳述，經本院合議庭裁定由受命法官獨任進行簡式審判程序
，判決如下：
    主  文
甲○○施用第一級毒品，處有期徒刑陸月，如易科罰金，以新臺
幣壹仟元折算壹日，扣案之第一級毒品海洛因肆包( 驗餘淨重合
計點玖公克) 均沒收銷燬，扣案之分裝袋拾捌個、電子磅秤壹
臺，及包裝上開海洛因之外包裝袋共肆只均沒收。又施用第二級
毒品，處有期徒刑月，如易科罰金，以新臺幣壹仟元折算壹日
，扣案之第二級毒品甲基安非他命肆包( 驗餘淨重合計貳點肆捌
貳陸公克) 均沒收銷燬，扣案之分裝袋拾捌個、電子磅秤壹臺，
及包裝上開甲基安非他命之外包裝袋肆只均沒收。應執行有期徒
刑捌月，如易科罰金，以新臺幣壹仟元折算壹日。扣案之第一級
毒品海洛因肆包( 驗餘淨重合計點玖公克) 、第二級毒品甲基
安非他命肆包( 驗餘淨重合計貳點肆捌貳陸公克) 均沒收銷燬，
扣案之分裝袋拾捌個、電子磅秤壹臺，及包裝上開海洛因、甲基
安非他命之外包裝袋各肆只均沒收。
    事  實
一、甲○○前於民國88年間，因施用毒品案件，經本院裁定送觀
    察、勒戒後，認無繼續施用毒品之傾向，於89年1 月29日釋
    放出所，並由臺灣板橋地方法院檢察署( 下稱板橋地檢署)
    檢察官以88年度毒偵字第3298號為不起訴處分確定。嗣於95
    年間，再因施用毒品案件，經本院以95年度毒聲字第2116號
    裁定送觀察、勒戒後，認有繼續施用毒品之傾向，再經本院
    以96年度毒聲字第382 號裁定令入戒治處所施以強制戒治，
    於97年2 月4 日戒治期滿釋放，並由板橋地檢署檢察官以97
    年度戒毒偵字第113 號為不起訴處分確定。詎猶未戒除毒癮
    ，而於前揭觀察、勒戒及強制戒治執行完畢釋放後5 年內，
    復基於施用第一級毒品海洛因及第二級毒品甲基安非他命之
    犯意，於98年11月8 日21時許，在臺北縣永和市○○路18
    巷33號1 樓D 室內，以將海洛因捲入香菸、及將甲基安非他
    命置於玻璃球內燒烤以吸食其煙霧之方式，分別施用第一級
    毒品海洛因及第二級毒品甲基安非他命各1 次( 起訴書略載
    施用毒品方式之部分，應予補充) 。嗣為警於同日22時許，
    在上址查獲，並扣得海洛因4 包（驗餘淨重合計3.9 公克）
    、甲基安非他命4 包（驗餘淨重合計2.4826公克），及甲○
    ○所有之分裝袋18個及電子磅秤1 臺等物，並經警採集甲○
    ○之尿液送驗後，結果呈鴉片類及安非他命類陽性反應，始
    悉上情。
 二、案經臺北縣政府警察局中和第一分局移送偵辦板橋地檢署
     檢察官偵查後提起公訴。
    理  由
一、程序方面：按除被告所犯為死刑、無期徒刑、最輕本刑為3
    年以上有期徒刑之罪或高等法院管轄第一審案件者外，於第
    一次審判期日前之準備程序進行中，被告先就被訴事實為有
    罪之陳述時，審判長得告知被告簡式審判程序之旨，並聽取
    當事人、代理人、辯護人及輔佐人之意見後，裁定進行簡式
    審判程序，刑事訴訟法第273 條之1 第1 項定有明文。經核
    ，本件被告甲○○所犯係死刑、無期徒刑、最輕本刑為3 年
    以上有期徒刑以外之罪，其於準備程序中就被訴事實為有罪
    之陳述，經法官告知簡式審判程序之旨，並聽取公訴人、被
    告之意見後，本院爰依首揭規定，合議裁定由受命法官獨任
    進行簡式審判程序，合先敘明。
二、經查，上揭事實，迭據被告於警詢、偵查中、本院準備程序
    及審理時坦承不諱，而被告於前揭時、地為警所採尿液經送
    臺灣檢驗科技股份有限公司檢驗結果，發現確有嗎啡、安非
    他命陽性反應，有該公司98年12月1 日濫用藥物檢驗報告、
    臺北縣政府警察局中和第一分局毒品危害防制條例案犯罪嫌
    犯人姓名及代碼對照表各1 紙在卷可憑( 見偵卷第68、93頁
    ) 。且扣案之白色粉末、結晶體經送驗結果，確各含有海洛
    因及甲基安非他命成份，亦有臺北縣政府警察局中和第一分
    局搜索扣押筆錄、扣押物品目錄表、交通民用航空局航空醫
    務中心98年11月16日航藥鑑字第0985979 號、第0000000 號
    毒品鑑定書、法務部調查局濫用藥物實驗室98年12月16日調
    科壹字第09823033350 號鑑定書各乙份附卷足佐( 見偵卷第
    48至51頁、第90至91頁、第94至95頁、第128 頁) ，此外，
    並有分裝袋18個及電子磅秤1 臺扣案足佐，堪認被告前開自
    白應與事實相符，應予信實。又被告前於88年間，因施用毒
    品案件，經本院裁定送觀察、勒戒後，認無繼續施用毒品之
    傾向，於89年1 月29日釋放出所，並由板橋地檢署檢察官以
    88年度毒偵字第3298號為不起訴處分確定。嗣於95年間，再
    因施用毒品案件，經本院以95年度毒聲字第2116號裁定送觀
    察、勒戒後，認有繼續施用毒品之傾向，再經本院以96年度
    毒聲字第382 號裁定令入戒治處所施以強制戒治，於97年2
    月4 日戒治期滿釋放，並由板橋地檢署檢察官以97年度戒毒
    偵字第113 號為不起訴處分確定等情，有臺灣高等法院被告
    前案紀錄表附卷可憑，其於觀察、勒戒及強制戒治完畢釋放
    後，5 年內再犯本件施用第一、二級毒品之罪，依毒品危害
    防制條例第23條第2 項之規定，即應依法予以訴追處罰。從
    而，本案事證已臻明確，被告犯行洵堪認定，自應依法論科
    。
四、按海洛因及甲基安非他命分別係毒品危害防制條例第2 條第
    2 項第1 款、第2 款所規定之第一級毒品及第二級毒品，故
    核被告所為，係犯該條例第10條第1 項之施用第一級毒品罪
    及同條第2 項之施用第二級毒品罪，其施用前持有海洛因、
    甲基安非他命之低度行為，應為施用之高度行為所吸收，不
    另論罪。被告所犯上開二罪，犯意有別，行為互殊，應予分
    論併罰。爰審酌被告前經觀察勒戒及強制戒治仍未能戒斷其
    施用毒品之惡習，惟其犯後坦承其過，態度良好，核施用毒
    品屬於自殘行為，犯罪手段尚屬輕微，及其犯罪動機、目的
    、生活狀況、智識程度、所生危害等一切情狀，分別量處如
    主文所示之刑並諭知易科罰金之折算標準，及定其應執行刑
    和諭知易科罰金之折算標準，以資懲儆。
五、扣案之第一級毒品海洛因( 驗餘淨重合計3.9 公克) 及第二
    級毒品甲基安非他命各4 包( 驗餘淨重合計2.4826公克) ，
    不問屬於犯人與否，均應依毒品危害防制條例第18條第1 項
    前段規定，沒收銷燬。至扣案之包裝上開海洛因、甲基安非
    他命之外包裝袋各4 只( 僅係用於包裹毒品，防其裸露、潮
    濕，便於攜帶持有，並非不可分離) ，分別係被告所有供其
    犯本案施用第一級毒品及第二級毒品罪所用之物，扣案之分
    裝袋18個、電子磅秤1 臺則係被告所有，供其施用第一級毒
    品海洛因、第二級毒品甲基安非他命所用及預備之物，業據
    其供承在卷，爰均依刑法第38條第1 項第2 款之規定宣告沒
    收之。
據上論斷，應依刑事訴訟法第273 條之1 第1 項、第299 條第1
項前段，毒品危害防制條例第10條第1 項、第2 項、第18條第1
項前段，刑法第11條前段、第41條第1 項前段、第8 項、第51條
第5 款、第38條第1 項第2 款，判決如主文。
本案經檢察官洪國朝到庭執行職務。
中    華    民    國    99    年    9     月    20    日
                  刑事第十三庭   法  官   陳昭筠
以上正本證明與原本無異。
如不服本判決應於送達後10日內向本院提出上訴狀。
                                 書記官   黃文儀
中    華    民    國    99    年    9     月    21    日
附錄本案論罪科刑法條全文
毒品危害防制條例第10條
施用第一級毒品者，處 6 月以上 5 年以下有期徒刑。
施用第二級毒品者，處 3 年以下有期徒刑。

司法院資訊處製作；財團法人民間司法改革基金會備份。
